【裁判字號】    97,易,492
【裁判日期】    970715
【裁判案由】    竊盜
【裁判全文】
臺灣新竹地方法院刑事判決               97年度易字第492號
公  訴  人  臺灣新竹地方法院檢察署檢察官
被      告  乙○○
上列被告因竊盜案件，經檢察官提起公訴（97年度偵緝字第265
號、第266號），本院裁定進行簡式審判程序，並判決如下：
    主    文
乙○○踰越安全設備於夜間侵入有人居住之建築物竊盜，累犯，
處有期徒刑柒月；又竊盜，累犯，處有期徒刑柒月。應執行有期
徒刑壹年。
    事    實
一、
(一)、乙○○(1)前於民國91年間，因竊盜案件，經臺灣板橋地方法
    院以91年度易字第2135號判決判處有期徒刑10月確定；(2)又
    於92年間，因違反毒品危害防制條例案件，經本院以92年度
    竹簡字第360號判決判處有期徒刑3月確定；(3)再於92年間，
    因違反槍砲彈藥刀械管制條例案件，經本院以92年度訴字第
    575 號判決判處有期徒刑1年6月確定；(4)另於92年間，因贓
    物案件，經本院以93年度竹簡字第16號判決判處拘役59日確
    定；(5)復於93年間，因偽造文書案件，經臺灣桃園地方法院
    以93年度易字第215號判決判處有期徒刑6月確定；(6)又於93
    年間，因贓物案件，經本院以93年度易字第516 號判決判處
    有期徒刑4 月確定。上開(1)、(2)所示案件嗣經本院以93年度
    聲字第2 號裁定應執行有期徒刑1年1月確定，而上開(3)、(5)
    、(6)所示案件則經本院以94年度聲字第28號裁定應執行有期
    徒刑2年1月確定，經與上開(4)所示案件接續執行，於96年 4
    月24日縮刑期滿執行完畢。
(二)、詎乙○○仍不知悛悔，因缺錢花用，分別基於意圖為自己不
    法所有之犯意，為下列竊盜及加重竊盜犯行：
１、先於96年11月28日尚屬夜間之凌晨4 時許，至新竹市○○區
    ○○街58號「香山安築宮」廟宇之有人居住之建築物前，以
    攀爬未上鎖窗戶踰越安全設備之方式侵入其內，徒手竊取丙
    ○○所管領置放於上址之信徒樂捐箱內現金約新臺幣（下同
    ）900 元，得手後旋即逃離現場，並將前開竊得之現金花用
    殆盡。嗣警據報至現場勘察時，採擷竊盜者所遺留指紋乙枚
    ，經送內政部警政署刑事警察局鑑驗比對資料庫結果，與乙
    ○○建檔之指紋相符，而查知上情。
２、乙○○再於97年1月3日上午某時，至甲○○位於新竹市○○
    區○○路5 段420巷270號之住處前，乘該址後方廚房側門疏
    未上鎖之際侵入屋內（無故侵入他人住宅部分未據告訴），
    徒手竊取甲○○所有置於客廳桌子抽屜內之現金2,400 元，
    得手後隨即逃逸，並將所竊現金花用一空。嗣經警循線調查
    並通知乙○○到案說明後查獲。
二、案經新竹市警察局第三分局分別報告臺灣新竹地方法院檢察
    署檢察官偵查起訴。
    理    由
一、本件被告乙○○所犯竊盜及加重竊盜罪，均非死刑、無期徒
    刑、最輕本刑為3 年以上有期徒刑之罪，或高等法院管轄第
    一審之案件，被告於本院準備程序進行中，就被訴事實為有
    罪之陳述，經本院認合於刑事訴訟法第273條之1第1 項之規
    定，裁定進行簡式審判程序，合先敘明。
二、上揭犯罪事實，業據被告乙○○迭於警詢、偵訊、本院準備
    程序及簡式審判程序中坦白承認，核與被害人丙○○、甲○
    ○於警詢時指述、偵查中證述遭竊情節大致相符（見97年度
    偵字第958 號偵查卷【下稱第958號卷】第6至10頁、第44頁
    、97年度偵字第1338號偵查卷【下稱第1338號卷】第7至8頁
    、第40頁），此外，復有內政部警政署刑事警察局97年1月3
    日刑紋字第0960195912號鑑驗書、勘察報告、勘察採證同意
    書各乙份、勘察照片59張、中華民國96年日出日沒時刻表乙
    份在卷可稽（見第958 號卷第12至13頁、第16至17頁、第19
    至29頁、第1338號卷第9 至28頁、本院卷第31至32頁）。足
    見被告自白內容確與事實相符，可以採信，本件事證明確，
    被告犯行堪以認定，應依法論科。
三、論罪：
(一)、按刑法第321條第1項第2 款所謂安全設備，指依社會通常觀
    念足認有防盜之設備而言（最高法院25年上字第4168號判例
    意旨參照）。本案如事實欄一(二)１所示該次犯行，被告乙○
    ○係由有人居住之建築物未上鎖窗戶踰越進入，顯有防盜之
    作用，是屬安全設備甚明。
(二)、核被告乙○○就事實欄一(二)１該次所為，係犯刑法第321 條
    第1項第1款、第2 款之踰越安全設備於夜間侵入有人居住之
    建築物竊盜罪；就事實欄一(二)２該次所為，係犯刑法第 320
    條第1 項竊盜罪。公訴意旨原認被告就事實欄一(二)１該次所
    為係犯刑法第321條第1項第1 款於夜間侵入有人居住之建築
    物竊盜罪，惟業經公訴人於本院行準備程序時當庭擴張加重
    事由之款項，認被告此部分所為應係犯刑法第321條第1項第
    1款、第2款之踰越安全設備於夜間侵入有人居住之建築物竊
    盜罪，故本院自無庸再更正犯罪事實，附此說明。
(三)、被告所為上開竊盜、加重竊盜犯行，犯意各別，行為互殊，
    犯罪地點及被害人亦不相同，應予分論併罰。
四、科刑：
    被告有事實欄一(一)所示前科，有臺灣高等法院被告前案紀錄
    表乙份附卷為憑，其受有期徒刑之執行完畢，5 年內再故意
    犯本件有期徒刑以上之2 罪，均為累犯，均應依刑法第47條
    第1 項之規定加重其刑。爰審酌被告素行不佳，竟不知戒慎
    其行，短時間內為2 次竊盜犯行，顯不尊重他人財產權益之
    犯罪動機與目的、踰越安全設備於夜間侵入有人居住之建築
    物竊盜之手段危害性非輕、竊盜所得財物價值非鉅，造成被
    害人之損害及犯後坦認全部犯行，態度尚可等一切情狀，分
    別量處如主文所示之刑，並定應執行刑，以資懲儆。
據上論斷，應依刑事訴訟法第273條之1第1 項、第299條第1項前
段，刑法第320條第1項、第321條第1項第1款、第2款、第47條第
1項、第51條第5款，刑法施行法第1條之1第1項、第2項前段，判
決如主文。
本案經檢察官王唯怡到庭執行職務。
中    華    民    國    97    年    7    月     15    日
                  刑事第三庭  法  官  林惠君
以上正本證明與原本無異。
如不服本判決，應於收受本判決後10日內向本院提出上訴書狀。
上訴書狀應敘述具體理由，未敘述上訴理由者，應於上訴期間屆
滿後20日內補提理由書狀於本院（均須按他造當事人之人數附繕
本，並請勿「逕送上級法院」）。
中    華    民    國    97    年    7    月     15    日
                              書記官  蔣淑君
附錄本案論罪科刑法條：
刑法第320條
意圖為自己或第三人不法之所有，而竊取他人之動產者，為竊盜
罪，處5年以下有期徒刑、拘役或500元以下罰金。
意圖為自己或第三人不法之利益，而竊佔他人之不動產者，依前
項之規定處斷。
前二項之未遂犯罰之。
刑法第321條
犯竊盜罪而有左列情形之一者，處6月以上、5年以下有期徒刑：
一、於夜間侵入住宅或有人居住之建築物、船艦或隱匿其內而犯
    之者。
二、毀越門扇、牆垣或其他安全設備而犯之者。
三、攜帶兇器而犯之者。
四、結夥三人以上而犯之者。
五、乘火災、水災或其他災害之際而犯之者。
六、在車站或埠頭而犯之者。
前項之未遂犯罰之。


司法院資訊處製作；財團法人民間司法改革基金會備份。
